臺灣臺中地方法院刑事判決　　　　　 94年度中簡上字第447號
上　訴　人　臺灣臺中地方法院檢察署檢察官
被　　　告　丙○○
　　　　　　　　　　（現在臺灣臺中監獄執行中）
上列上訴人因被告竊盜案件，不服本院臺中簡易庭九十四年度中
簡字第一五四三號中華民國九十四年五月二十六日第一審簡易判
決（聲請案號：臺灣臺中地方法院檢察署九十四年度偵字第七三
八三號）提起上訴，暨移送併案審理（九十四年度偵字第九六六
三號，含九十四年度偵字第八九四七號），本院管轄之第二審合
議庭逕依通常程序為第一審判決如下：
    主    文
原判決撤銷。
丙○○共同連續竊盜，累犯，處有期徒刑柒月。
    犯罪事實
一、丙○○前曾於民國九十二年間因施用第一級、第二級毒品案
    件，經本院於九十二年十月二十七日，以九十二年度訴字第
    一七六０號各判處有期徒刑八月、四月，並定應執行有期徒
    刑十月確定，而於九十三年十一月八日縮短刑期執行完畢。
    復猶不知悔悟，基於為自己不法所有之概括犯意，先於九十
    四年四月二十日上午九時十五分許，夥同與其具有前揭同一
    犯意聯絡之黃曉榕，共同駕駛黃曉榕向友人借得之車號ＨＩ
    ─九六四五號自用小客車一部，至臺中縣太平市○○路○段
    三五０巷九弄七號，將由國防部聯勤四二運輸群所管理之鋁
    門窗共二十九片搬運至前揭車輛上而竊取之，適其等得手後
    而正欲離去之際，甫為警當場查獲；又丙○○復承上開同一
    之概括犯意，於同年五月二十一日上午十時許，在臺中縣大
    里市○○路四八三號後之停車場內，因見戊○○所有由丁○
    ○使用之車號ＭＫＸ─一二三號重型機車一部無人看管，遂
    以其所有之自備鑰匙一支（未扣案）插入上開機車鑰匙孔內
    啟動電門而竊取之，得手後供己騎乘使用；其後再於同日上
    午十二時許，騎乘上開竊得之機車搭載林誼昇，而承續上開
    概括犯意，與其具有上開犯意聯絡之林誼昇，共同至臺中縣
    太平市○○路六六號旁之空地，竊取甲○○所有之ㄇ型鋼架
    八支，得手後旋即載至位在臺中縣太平市○○路○段九二巷
    二一號之暐凱實業有限公司（下稱暐凱公司）變賣，得款新
    台幣（下同）二百元則朋分花用完盡。嗣於同日上午十二時
    五十分許，丙○○騎乘上開機車附載林誼昇，行經臺中市○
    ○路與振興路之交岔路口時，始為警查獲。
二、案經臺中縣警察局霧峰分局報請臺灣臺中地方法院檢察署檢
    察官聲請簡易判決處刑及移送併案審理。
    理    由
一、上開犯罪事實，業據被告丙○○迭次於警詢、偵查及本院審
    理時供承不諱，核與共犯黃曉榕及林誼昇於警詢、偵查中所
    言相符，並有被害人即聯勤四二運輸群之代理人乙○○、丁
    ○○及甲○○、證人即暐凱公司之會計賴映儒分別於警詢中
    陳述甚詳，且有贓物認領保管單、現場圖、現場照片、車牌
    車輛失竊作業─查獲車輛認可資料、報案三聯單及車輛失竊
    電腦輸入單附卷可稽，足認被告之自白，核與事實相符。本
    案事證明確，被告上開犯行，洵堪認定。
二、核被告所為，均係犯刑法第三百二十條第一項之竊盜罪。被
    告就竊取鋁門窗及鋼架之犯行，分別與黃曉榕及林誼昇具有
    犯意聯絡及行為分擔，應為共同正犯。又被告先後三次之竊
    盜犯行，時間緊接，犯罪構成要件復相同，顯係基於概括犯
    意反覆為之，為連續犯，應依刑法第五十六條之規定，論以
    一情節較重之與黃曉榕共同竊盜罪一罪，並加重其刑。被告
    前曾因施用第一級、第二級毒品案件，經本院於九十二年十
    月二十七日，以九十二年度訴字第一七六０號各判處有期徒
    刑八月、四月，並定應執行有期徒刑十月確定，而於九十三
    年十一月八日縮短刑期執行完畢，此有臺灣臺中地方法院檢
    察署刑案資料查註紀錄表及臺灣高等法院被告全國前案紀錄
    表在卷可按，其於受有期徒刑執行完畢後五年以內再犯本件
    有期徒刑以上之罪，為累犯，應依刑法第四十七條規定，遞
    加重其刑。至檢察官移送併案審理即竊取上開機車及鋼架之
    犯行部分（九十四年度偵字第九六六三號，含九十四年度偵
    字第八九四七號），既與公訴人已起訴之犯罪事實，具有連
    續犯之裁判上一罪關係，本院自應併予審究，附此敘明。原
    審就公訴人聲請簡易判決處刑部分之犯行予以論科，固非無
    據，惟原審既未及就檢察官移送併案審理部分併予審理，自
    仍有未洽，是上訴人指摘原判決不當，即為有理由，應由本
    院予以撤銷改判。爰審酌被告前已有竊盜犯行，素行不佳，
    又其犯罪之動機、目的、手段、家庭狀況、所竊取之財物價
    值非鉅，又犯罪後業已坦承犯行，顯尚知所悔悟之態度等一
    切情狀，量處如主文所示之刑，以資懲儆。至被告用以竊取
    上開機車所用之鑰匙一支，固為被告所有，業據被告供承在
    卷，惟被告為警查獲時既未同時予以扣案，而業已不知去向
    ，則為免日後執行之困難，爰不為沒收之諭知，附此敘明。
三、按檢察官聲請以簡易判決處刑之案件，經法院認為有第四百
    五十一條之一第四項但書之情形者，應適用通常訴訟程序審
    判之，刑事訴訟法第四百五十二條定有明文；且對於簡易判
    決之上訴，準用刑事訴訟法第三編第一章及第二章之規定，
    管轄第二審之地方法院合議庭受理簡易判決上訴案件，應依
    通常程序審理。其認案件有刑事訴訟法第四百五十二條之情
    形者，應撤銷原判決，逕依通常程序為第一審判決，法院辦
    理刑事訴訟簡易程序案件應行注意事項第十四項亦有規定。
    查本案審判中發現被告尚有其他具裁判上一罪即併案部分之
    犯罪事實，足認被告所犯之罪不合刑事訴訟法第四百四十九
    條所定得以簡易判決處刑之案件，且本院認定之犯罪事實顯
    然與檢察官據以求處罪刑之事實不符，而有刑事訴訟法第四
    百五十一條之一第四項但書第二款前段之情形，依前揭法律
    規定，原審適用簡易判決處刑程序，尚有未合，應由本院合
    議庭改依通常程序審理後，逕為第一審之判決，檢察官或被
    告如不服本判決，仍得於法定上訴期間內，向管轄之第二審
    法院提起上訴，附此敘明。
據上論斷，應依刑事訴訟法第四百五十五條之一第一項、第三項
、第四百五十二條、第四百五十一條之一第四項但書第二款前段
、第三百六十九條第一項前段、第三百六十四條、第二百九十九
條第一項前段，刑法第二十八條、第五十六條、第三百二十條第
一項、第四十七條，罰金罰鍰提高標準條例第一條前段，判決如
主文。
中　　華　　民　　國　　94　　年　　8 　　月　　19　　日
                刑事第一庭    審判長法　官　張智雄
                                    法　官　周瑞芬
                                    法　官　許惠瑜
以上正本證明與原本無異。
如不服本判決，應於判決送達後十日內，向本院提出上訴狀（須
附繕本），上訴於臺灣高等法院臺中分院。
                                    書記官  陳其良
中　　華　　民　　國　　94　　年　　8 　　月　　19　　日
附錄法條：
刑法第三百二十條第一項
意圖為自己或第三人不法之所有，而竊取他人之動產者，為竊盜
罪，處五年以下有期徒刑、拘役或五百元以下罰金。
